# 收入准则指南例 19

提问人：安好 时间：2022-11-07 10:51:19
陈版您好，收入准则指南提到产出法的表述是根据已转移给客户的商品对于客户的价值确定履约进度，主要包括按照实际测量的完工进度、评估已实现的结果、已达到的工程进度节点、时间进度、已完工或交付的产品等确定履约进度的方法。既然已转移给客户的商品，那客户就要验收吧，但是从P41的例 19 看更换铁轨 60 根并没有提到验收情况，假如更换了 65 根，但客户只验收了 60 根，那么计算履约进度按 60 还是 65 计算？谢谢！

回答人：chenyiwei
【例 19 】中的服务内容是更换铁路钢轨。对于这类有明确的工作内容和数量要求，服务内容单一或同质化，且已完工数量易于确定的履约义务，按已完成工作量占合同约定的总工作量之比是比较恰当的履约进度计量方法。这是最典型也最简单的产出法。
这类项目中的客户验收多为例行程序，客户是否验收对产出法下履约进度的计量影响不大。